Minutes et répertoires du notaire Michel de FELIN, 8 mai 1527 - 1554 (étude III)
Archives nationales
- Minutes de Michel de FELIN, 8 mai 1527 - 1554; MC/ET/III/2 - MC/ET/III/49
  - Minutes. 1531, juillet - 1531, octobre, juillet 1531 - octobre 1531; MC/ET/III/6
    - Quittance par Jean de Laval, couturier, à Antoine La Pite, seigneur de Chaufours., 9 septembre 1531; MC/ET/III/6
    - Testament de Marguerite Le Lorrain, femme de Pierre Barbette, marchand bourgeois de Paris., 10 septembre 1531; MC/ET/III/6
      testament; Le Lorrain, Marguerite; Barbette, Pierre; commerçant
    - Obligation par Jean Crosnier, trésorier de la marine, à Jacques Ragueneau., 11 septembre 1531; MC/ET/III/6
    - Quittance par Nicolas Telier, marchand, à Jacques Du Verger, aussi marchand., 11 septembre 1531; MC/ET/III/6
      quittance; Telier, Nicolas; commerçant
    - Prise à loyer (bail) par Jean Guyet, sellier, demeurant rue de la Vieille Pelleterie, et Marie Bauldry, sa femme, pour six ans, à Pierre Pichon, notaire au Châtelet, de son hôtel et hôtellerie du Lyon d'Or, sis rue Saint-Antoine., 11 septembre 1531; MC/ET/III/6
      bail; Pichon, Pierre; notaire
    - Contrat de mariage entre Philippe Watier, rôtisseur, et Louise Le Roy, fille de feu Regnault Le Roy, maître sellier-lormier, bourgeois de Paris., 11 septembre 1531; MC/ET/III/6
      contrat de mariage; Watier, Philippes; Le Roy, Louise; Le Roy, Regnault; cuisinier; sellier; forgeron
    - Offre de paiement par Florentin Moyer, notaire royal à Chinon, à Ambroise Le Moyne, contrôleur du roi., 11 septembre 1531; MC/ET/III/6
      Chinon (Indre-et-Loire); Moyer, Florentin; notaire
    - Quittance par Claude Guyot, contrôleur en la chancellerie de France, à Jacques Le Roy, seigneur de Saint-Florent., 13 septembre 1531; MC/ET/III/6
      quittance; Guyot, Racul; contrôleur (Ancien Régime)
    - Promesse par Michel Maheut, laboureur, demeurant à Noisy-le-Sec, à Guillaume Le Conte, aussi laboureur, demeurant audit lieu., 13 septembre 1531; MC/ET/III/6
    - Offre de paiement par Pierre Chenart, marchand, à Jeanne de Fontaines, veuve de François de Connain, en son vivant conseiller du roi en la Cour des monnaies., 14 septembre 1531; MC/ET/III/6
      Chenart, Pierre; commerçant
    - Vente de rente par Etienne de Blaye, seigneur de Marcheron, à Jean de Badovillier, maitre ordonnancier des comptes et seigneur d'Aulnay-la-Rivière., 15 septembre 1531; MC/ET/III/6
      acte de vente; Blaye, Etienne de
    - Bail de vignes par Denis Beuzeville, laboureur, demeurant à Nogent-sur-Marne, à Michel Brice, marchand et bourgeois de Paris., 17 septembre 1531; MC/ET/III/6
      bail; Beuzeville, Denis
    - Quittance de compte de tutelle par Mathurin Doynet, 26 ans, fils de Jean Doynet, en son vivant menuisier, demeurant rue du Bourg-Tibourg, et de Geneviève Blondeau, à Marguerite Blondeau, sa tante., 18 septembre 1531; MC/ET/III/6
      quittance; Blondeau, Marguerite
    - Procuration par Jean Le Loup, laboureur, demeurant à Vayres, près de la Ferté-Alais, à cause de Perrine Jouvain, sa femme, à Macé Le Loup, leur fils, marchand., 19 septembre 1531; MC/ET/III/6
      procuration; Le Loup, Macé
    - Acceptation d'un don fait par Noël Leconte, marchand boulanger à Gallardon, à Jean Barre, prêtre et étudiant en l'université de Paris, de terres., 22 septembre 1531; MC/ET/III/6
      donation; Gallardon (Eure-et-Loir); prêtre; boulanger; étudiant
    - Testament de Marguerite Blondel, lingère, rue Bourg-Tibourg., 22 septembre 1531; MC/ET/III/6
      testament; Blondel, Marguerite; teinturier blanchisseur
    - Procuration par François de La Roere, seigneur de Chamoy, à Christofle Prévost, procureur au Châtelet., 26 septembre 1531; MC/ET/III/6
      procuration; La Roëre, François de
    - Procuration par Pierre de Pougues, praticien en cour laie, à Jean Fromaget, procureur au Parlement., 26 septembre 1531; MC/ET/III/6
      procuration; Roigues, Pierre de; juriste
    - Délivrance de legs par François de La Roere, seigneur de Chamoy, à Me Vachot, praticien., 27 septembre 1531; MC/ET/III/6
      délivrance de legs; La Roëre, François de
    - Procuration par Guillaume Marchant, fournisseur de baudriers de soie, à Gaulthier Du Vivier, fournisseur de robes., 27 septembre 1531; MC/ET/III/6
      procuration; Du Vivier, Gautier; commerçant
    - Vente de rente par ..., hôtelier, à Pierre Pichon, notaire au Châtelet., 28 septembre 1531; MC/ET/III/6
      acte de vente; Pichon, Pierre; notaire
    - Bail par Louis Rommain, seigneur de Betz, à cause de Françoise Ragnier, sa femme, et Nicolas Cotard au nom et comme procureur de Guillaume Ragnier, seigneur de Soligny et archidiacre de Troyes, tuteur et curateur de François Ragnier, seigneur de Migennes, pour neuf ans, à Jeannot Cosse, marchand, demeurant à Senlis, et Sadot Nouveau, laboureur à Voiselles, de la terre et seigneurie de Voiselles., 28 septembre 1531; MC/ET/III/6
      bail; Rommain, Louis
    - Renonciation par Guillaume et Jacques Batast, laboureurs, demeurant à Challeau, du bail à rente de vignes au terroir de Challeau, en faveur de Jean Avrillot, potier d'étain., 29 septembre 1531; MC/ET/III/6
      renonciation; Avrillot, Jean; potier
    - Contrat de mariage entre Pierre de La Croix, épicier, hors la porte Saint-Denis, et Claude Vipart, fille de Pierre Vipart, maître tisserand, demeurant rue des Ecouffes. Ledit Vipart donne à sa fille 35 livres tournois, plus une chambre garnie, à savoir un lit traversin garny de plume, couverture, drap ( ?), couche de bois, 2 nappes... ( ?), 1 armoire fermé à clef à 2 guichets et 2 cuvette, 1 ( ?), tête, chaise de lit à haut dossier, coffre en chêne à panneaux de draperie de 5 pieds de long, .. rhabillements., 30 septembre 1531; MC/ET/III/6
      contrat de mariage; Saint-Denis (faubourg); La Croix, Pierre de; Vipart, Claude; Vipart, Pierre; commerçant; tisserand
    - Procuration par Jean Pelletier, laboureur, demeurant à Champigny, en tant que gouverneur de la terre et seigneurie de Cruelly-la-Regnardière, à Jean Saincton., 30 septembre 1531; MC/ET/III/6
      procuration; Sainctyon, Jean
    - Bail par Guillaume de Montmirail, trésorier des finances, à Denis de La Tremoille, chanoine de Tournai., 30 septembre 1531; MC/ET/III/6
      bail; Montmirail, Guillaume de; trésorier
    - Procuration par Pierre Hennequin, seigneur de Matault, avocat au Parlement, à Martine Hennequin, veuve de Dreux Raguier, de son vivant seigneur de Thionville., 1er octobre 1531; MC/ET/III/6
      procuration; Hennequin, Martine; Raguier, Dreux
    - Procuration par Philippe Fromont, sergent à cheval au Châtelet, à Guillaume Petit, marchand., 2 octobre 1531; MC/ET/III/6
      procuration; Petit, Guillaume; commerçant
    - Contrat de mariage entre Pierre de La Salle, marchand poissonnier, et Colette Capellet, veuve de Jacques Alespée, marchand bourgeois de Paris., 3 octobre 1531; MC/ET/III/6
      contrat de mariage; La Salle, Pierre de; Capellet, Collette; Alespee, Jacques; commerçant; commerçant; poissonnier
    - Echange entre Marie Dollet, veuve de Jean Muet, sergent à cheval au Châtelet, d'une part, et Denise Muet, fille dudit défunt, et Marie Villet, veuve de Jean Delannay, en son vivant procureur au Châtelet, d'autre part., 3 octobre 1531; MC/ET/III/6
      échange; Dullet, Marie; Huet (J.)
    - Obligation concernant Pierre Pichon, l'aîné, notaire au Châtelet., 3 octobre 1531; MC/ET/III/6
      obligation; Pichon, Pierre; notaire
    - Constitution par M. Michel, chevalier, à Mathurin Goupy, couturier., 4 octobre 1531; MC/ET/III/6
      constitution de rente; Chevalier, Michel
    - Procuration par Pierre Barbette le jeune, mesureur de sel, Laurens Barbette, marchand de draps de soie, Nicolas Thierry et Marguerite Barbette, sa femme, Jean Le Bourrelier et Ysabeau Barbette, sa femme, à Josse Langlois, procureur au Châtelet., 3 octobre 1531; MC/ET/III/6
      procuration; Barbette, Pierre; officier civil (Ancien Régime)
    - Cession par Jean Bidault, laboureur, demeurant à Charonne, à Laurens Bidault, son fils, aussi laboureur, et Germaine Goyer, sa femme, de vignes au terroir de Charonne., 9 octobre 1531; MC/ET/III/6
      Date de révision: 2021 (Emilie de Saint martin, vacataire)
      cession; Bidault, Jean; Bidault, Laurent; agriculteur
    - Bail d'un corps d'hôtel, rue de la Mortellerie, par Josse Maillard, maître des oeuvres de charpenterie du roi, à Pierre Vachet, marchand, moyennant 80 livres tournois., 10 octobre 1531; MC/ET/III/6
      bail; Maillard, Josse; charpentier
    - Marché par Jean de Rivières, maître imagier et fondeur en cuivre, envers Jeanne Le Viste, veuve de Jean Robertet, secrétaire des finances du roi et maître en la Chambre des comptes, pour faire une sépulture en marbre noir de Liège. Gilles Jourdain, fondeur en cuivre, donne sa caution., 11 octobre 1531; MC/ET/III/6
      Marchés du XVIe siècle (753 actes), par Catherine Grodecki,1971-1986 (fichier papier entièrement dématérialisé; voir contexte dans le Plan d’orientation général - Notaires de Paris, guides thématiques du Minutier).
      marché; Rivières, Jean de; Le Viste, Jeanne; Robertet, Jean; Jourdain, Gilles; dessinateur; fondeur
    - Déclaration par Denis Godefroy, marchand, quant au bail à lui fait par Etiennette Pichon, veuve de Charles Garnier, procureur., 13 octobre 1531; MC/ET/III/6
      déclaration; Garnier, Charles
    - Bail par Henri Charpentier, laboureur, pour trois ans, à Jean Girault, aussi laboureur, demeurant à Etréchy, de vignes au terroir d'Etréchy., 16 octobre 1531; MC/ET/III/6
      bail; Charpentier, Henry; agriculteur
    - Vente par Bertrande Le Roy, veuve de Jean de Bray, à Jean de Bray, son fils., 16 octobre 1531; MC/ET/III/6
      acte de vente; Le Roy, Bertrande de; Bray, J. de
    - Echange entre Philippot Philippes, laboureur, demeurant à Saint-Cloud, et Thomas Martin, aussi laboureur, demeurant à Sèvres., 16 octobre 1531; MC/ET/III/6
    - Procuration par Guillaume de Gilley, chantre et chanoine de la chapelle du roi, à Claude Rubentel, marchand apothicaire, bourgeois de Paris, pour recevoir de Bénigne Sarre, conseiller du roi et receveur général de ses finances, la somme de 75 livres montant de ses gages pour le trimestre d'octobre de la présente année, et pour recevoir de Cleandus Le Jart, commis de Sarre, une somme de 15 livres restant à payer sur les 75 livres du trimestre de juillet., 17 octobre 1531; MC/ET/III/6
      La musique au XVIe siècle, 23 actes concernant les musiciens dans les minutes du notaire Michel de Felin, par Madeleine Jurgens et Isabelle Pebay, 1976 (dactylogramme entièrement dématérialisé; voir contexte dans le Plan d’orientation général - Notaires de Paris, guides thématiques du Minutier).
      Date de création de la notice: 2011
      procuration; Gilley, Guillaume de; Rubentel, Claude; Sarre, Bénigne; chanteur; chanoine; pharmacien; comptable
    - Donation par Innocent Posne, vicaire de Charonne, et François de Machy, son neveu, laboureur, demeurant à La Chapelle, à Jean de Machy, frère dudit François., 23 octobre 1531; MC/ET/III/6
      Reconstitution manuscrite du répertoire du notaire par Madeleine Jurgens, conservateur au Minutier central des notaires de Paris
      donation; Machy, François de
    - Donation par Mathieu de Longuejoe, seigneur d'Iverny, conseiller du roi et maitre des requêtes ordinaires de son hôtel, à Jacquette de Longuejoe, sa soeur, dame de Saint-Germain-en-Beausse., 25 octobre 1531; MC/ET/III/6
      donation; Longuejoue, Mathieu de; Longuejoue, Jacquette de
    - Bail par Guy Lucas, bachelier ès droits, curé de Plessis-L'Evêque et Pomponne, diocèse de Meaux, à Etienne Angle, prêtre à Plessis, pour les deux cures., 27 octobre 1531; MC/ET/III/6
      bail; bachelier
    - Testament de Guillaume Chapus, marchand pelletier, fourreur de robes, bourgeois de Paris., 28 octobre 1531; MC/ET/III/6
      testament; Chapus, Guillaume; commerçant; fourreur
    - Bail concernant Germaine Chamberlan, femme de Philippot de Vaulx, à Jean Garnier, laboureur., 28 octobre 1531; MC/ET/III/6
      bail; Chamberlan, Germaine; Vaulx, Philippe de
    - Titre nouvel par Jean Levesque, laboureur, demeurant à Saint-Denis, à propos d'une terre sise audit Saint-Denis., 28 octobre 1531; MC/ET/III/6
      Acte signalé par le personnel du Minutier central des notaires de Paris
    - Vente par Louise Marienne, veuve d'Antoine Nourry, laboureur de vignes, à Thomas Guenart, porteur de charbon., 29 octobre 1531; MC/ET/III/6
      acte de vente; Guenart, Thomas; magasinier
    - Promesse de livraison de bois par Quentin de Bray, tisseur de robes, à Jacques Chastier, huilier., 29 octobre 1531; MC/ET/III/6
      promesse; Chastier, Jacques
  - Minutes. 1531, novembre - 1532, janvier, novembre 1531 - janvier 1532; MC/ET/III/7
    - Procuration par Raoulland Dugourd, marchand, à Guillaume Sevin, pour la terre et seigneurie de Milly., 2 novembre 1531; MC/ET/III/7
      Date de révision: 2021 (Emilie de Saint Martin)
      procuration; Du Gourd, Raoulland; commerçant
    - Procuration par Raoulland Dugourd, marchand, à Antoine de Crosier, procureur à la prison de Lyon., 2 novembre 1531; MC/ET/III/7
      procuration; Lyon (Rhône); Crosier, Antoine de
    - Vente par Louis Regnard, laboureur, à Jean Regnard, son frère., 3 novembre 1531; MC/ET/III/7
      Date de création de la notice: 2021 (Emilie de Saint Martin)
    - Accord entre Aignan de Cailly, vicomte de Carentan, et auditeur des comptes du roi, Robert Legrix, marchand et bourgeois de Paris au nom et comme marguillier de Saint-Jean-en-Grève, d'une part, et Gilles d'Averly, procureur au Parlement., 3 novembre 1531; MC/ET/III/7
      accord; Cailly, Aignan de
    - Vente par Pierre Breant, hôtelier, à Robert Berthault, aussi hôtelier, de sept livres tournois de rente., 3 novembre 1531; MC/ET/III/7
    - Marché de couverture par Jean Legay, dit Cousin, maître couvreur et Mme de Saint Germain, pour son hôtel rue des Cinq Diamants., 6 novembre 1531; MC/ET/III/7
      marché; Legay, Julien; couvreur
    - Bail à Jacques Musnier d'un demi-arpent de terre en marais., 7 novembre 1531; MC/ET/III/7
      bail; Musnier, Jacques
    - Titre nouvel par Nicolas Coiffier, laboureur, demeurant à Montreuil, à propos d'un arpent de terre au terroir dudit Montreuil., 8 novembre 1531; MC/ET/III/7
      titre nouvel; Coiffier, Nicolas; agriculteur
    - Quittance par Jean Berger, pâtissier, à Philippe Watier, rôtisseur., 8 novembre 1531; MC/ET/III/7
      quittance; Watier, Philippe; cuisinier
    - Obligation par Thomas Turquam, seigneur, à Dreux le Courtiller, receveur de Melun., 11 novembre 1531; MC/ET/III/7
      obligation; Turquan, Thomas
    - Vente par Claude Perille, curé de Saint-Port, à Ysabeau Bégault, veuve de Jean Courtin, en son vivant seigneur de Cardeur, d'une maison à Paris., 11 novembre 1531; MC/ET/III/7
      acte de vente
    - Vente par Bastien Gallas, laboureur, demeurant à Montreuil, et Marion Prieur, sa femme, à Jean le Conte, aussi laboureur, demeurant à Noisy-le-Sec, d'un quartier et demi de jardin sis audit Noisy., 11 novembre 1531; MC/ET/III/7
    - Cession par Pierre Guiart, laboureur, demeurant à Crosne, à Nicolas Bourserot, aussi laboureur, demeurant à Montgeron, d'un quartier et demi de vignes, au terroir dudit Montgeron., 11 novembre 1531; MC/ET/III/7
      cession; Bourserot, Nicolas; agriculteur
    - Vente par Jean Travers, clerc et écrivain, à Nicolas Dorle, son beau-frère, maitre brodeur., 13 novembre 1531; MC/ET/III/7
      acte de vente; Dorée, Nicolas
    - Caution par Jean Gousseau, tonnelier, pour Ouvectre Amyart, laboureur de vignes, demeurant à Cachan en l'hôtel de l'abbaye., 14 novembre 1531; MC/ET/III/7
      cautionnement; Amyart, Ouvectre; agriculteur
    - Vente par Guillaume Geuffrion, laboureur, demeurant à Montreuil, et Marion Charon, sa femme, à Jacques Chrron, et Nicolas Charon, laboureurs de vignes, demeurant à Bagnolet, de 28 perches de vignes audit Bagnolet., 15 novembre 1531; MC/ET/III/7
      acte de vente; Charron, Jacques; Charron, Nicolas; agriculteur
    - Contrat de mariage entre François Tristan, avocat au Parlement, bailli de Boulogne, et Anne de Longuejoe, soeur de Guillaume de Longuejoe, seigneur du Brueil, référendaire en la chancellerie de France., 15 novembre 1531; MC/ET/III/7
      contrat de mariage; Tristan, François; Longuejoe, Anne de; Longuejoe, Guillaume de; avocat au parlement (Ancien Régime)
    - Vente par Nicolas Paimpare, marchand, à Pierre Des Rues, laboureur, demeurant à Suresnes, d'un quartier et demi de vignes au terroir de Puteaux., 15 novembre 1531; MC/ET/III/7
      acte de vente; Des Rues, Pierre; agriculteur
    - Bail par Charles Culdoue, bourgeois de Paris, à Jean Hallencourt, dit Duport, laboureur, demeurant à Choisy-sur-Seine, d'un jardin de deux arpents audit Choisy., 18 novembre 1531; MC/ET/III/7
      bail; Culdoue, Charles
    - Accord entre Henri Guyot, marchand, et Guillemette Martin, sa femme, fille et héritière pour un quart d'Hugues Martin, d'une part, et Adam Paulmart, bourgeois de Paris, de l'autre., 19 novembre 1531; MC/ET/III/7
      accord; Guyot, Henri; commerçant
    - Vente par Guillaume Bonet, vigneron, demeurant à Marolles-en-Brie, et Jeanne Bonville, sa femme, à Denis Hellon, drapier, demeurant à Villeneuve-Saint-George, d'un arpent de terre audit Marolles., 19 novembre 1531; MC/ET/III/7
      acte de vente; Hellon, Denis; tisserand
    - Vente par Robert Billebois, manouvrier, et Annette Roullie, sa femme, à Jean Roullie, laboureur, frère de ladite Annette., 18 novembre 1531; MC/ET/III/7
      acte de vente; Billebois, Robert; journalier
    - Accord entre Henri Guyot, marchand, et Gillette Martin, sa femme, d'une part, et Adam Paulmart, bourgeois de Paris., 19 novembre 1531; MC/ET/III/7
      accord; Paulmart, Adam; commerçant
    - Procuration par Helye Le Doulx, maçon, à Jean d'Arras, procureur au Châtelet., 20 novembre 1531; MC/ET/III/7
      procuration; Le Doulx, Elie; maçon
    - Vente par Guillemette de Thumery, veuve de Dreux Budé, en son vivant seigneur de Yerre et de Villiers-sur-Marne, conseiller et trésorier du roi, au nom et comme tutrice des enfants mineurs de Guy Budé, seigneur de Villiers-sur-Marne, notaire et secrétaire du roi, à Michel Olignon, greffier dudit Yerres, Cardin Olignon, laboureur, demeurant à Yerres, et Arnoul Olignon, marchand, demeurant à Villeneuve-Saint-George, tous frères, de la coupe de trois perches de bois taillis sis au terroir de Yerres., 20 novembre 1531; MC/ET/III/7
      acte de vente; Thumery, Guillemette de
    - Quittance par Helye Le Doulx, maçon, à Jean d'Arras, procureur au Châtelet., 20 novembre 1531; MC/ET/III/7
      quittance; Le Doulx, Elie; maçon
    - Notoriété par Louis le Vigneron, canonnier de l'artillerie du roi, et Marguerite Angouller, sa femme, concernant Marguerite d'Anjou, servante, fille de feu Richard d'Anjou, ayant demeuré deux ans ou environ dans l'hôtel de Michel Asselin, aussi canonnier à Paris., 23 novembre 1531; MC/ET/III/7
      notoriété; Danjou, Marguerite; employé de maison
    - Vente par Lyenard Genestz, courtier, et Denise Charron, sa femme, à Jacques le Gros, marchand., 24 novembre 1531; MC/ET/III/7
      acte de vente; Genestz, Liénard; courtier
    - Bail par Jacques Gayant, bourgeois de Paris, pour neuf ans, à Jean Cheneret, laboureur, demeurant à Mesly, paroisse de Créteil, d'une ferme au terroir dudit Mesly., 24 novembre 1531; MC/ET/III/7
      bail; Cheneret, Jean; agriculteur
    - Devis de maçonnerie, charpenterie et couverture pour la constrction d'une maison sur une place sise rue des Nonnains-d'Hyères, appartenant à Jeanne de La Barre, veuve de Thomas de La Faye, sieur de Roullefort, Martin Charton, charpentier, étant chargé du suivi de la construction., 25 novembre 1531; MC/ET/III/7
      devis; Nonnains-d'Hyères (rue des); La Barre, Jeanne de; La Faye, Thomas (sieur de Roullefort); Charton, Martin; maçon; charpentier; couvreur
    - Obligation par Jacques Cochois, Philippe Frete et Etienne Barthélémy, voituriers par eau, à Guischart Cousturier, aussi voiturier par eau., 25 novembre 1531; MC/ET/III/7
      obligation; Cochois, Jacques; transporteur de marchandises; batelier
    - Titre nouvel par Ancelet de Villes, et Pasquier Gilbert, laboureurs, à propos de deux pièces de vigne., 25 novembre 1531; MC/ET/III/7
    - Contrat de mariage entre Charles de Bures, marchand, et Claude Cousin, fille de Gilles Cousin, marchand bourgeois de Paris., 26 novembre 1531; MC/ET/III/7
      contrat de mariage; Bures, Charles de; Cousin, Claude; Cousin, Gilles; commerçant; commerçant
    - Vente par Phillebert Essart, tisserand, et Mahiette Fontaine, sa femme, à Guillaume Cotin, carrier demeurant aux carrières près le pont de Charenton, d'une maison sise auxdites carrières., 26 novembre 1531; MC/ET/III/7
      acte de vente; Essart, Philibert; tisserand
    - Vente par Robert Viennot, laboureur de vignes, demeurant à Saint-Mandé, à Guillaume Regnier, aussi laboureur, de 28 perches de vignes sis audit terroir de Saint-Mandé., 26 novembre 1531; MC/ET/III/7
    - Bail par Louis Guyet, maitre maréchal, à Pierre Sergent, tisserand, et Gabrielle Charles, sa femme, demeurant à Attainville, d'une maison audit Attainville., 27 novembre 1531; MC/ET/III/7
    - Vente par Guillaume Durant, laboureur, demeurant à Montreuil, et Jeanne Jacquyn, sa femme, à Jean de Guigny, le jeune, aussi laboureur, demeurant à la Pissotte, de la moitié d'une maison sise audit lieu de la Pissotte., 30 novembre 1531; MC/ET/III/7
    - Titre nouvel par Michel de la Planche, l'aîné, laboureur, à propos de cinq quartiers de vigne., 30 novembre 1531; MC/ET/III/7
    - Obligation par Toussaint Leconte, marchand, demeurant à Monthierry, en Brie, à Pierre Durant, aussi marchand et bourgeois de Paris., 1er décembre 1531; MC/ET/III/7
      obligation; Durant, Pierre; commerçant
    - Déclaration par Jean d'Antion, marchand, père et héritier de feu Marguerite d'Antion, jadis femme de François Portas, grâce au bail de la portion des biens meubles de la défunte par ledit Portas., 1er décembre 1531; MC/ET/III/7
      déclaration; Antion, Jean d'; commerçant
    - Bail par Alexandre des Bruyères, prêtre de l'église de Saint-Jean-en-Grève, curé de Saint-Denis-de-Rumont (diocèse de Sens), pour trois ans, à Jean Guyart, prêtre, demeurant audit Rumont, des revenus de la cure dudit Rumont., 2 décembre 1531; MC/ET/III/7
    - Vente par Marion Sintin, veuve d'Arnoul Viennot, en son vivant laboureur, demeurant à Saint-Mandé, à Pierre Lothinneau, marchand et bourgeois de Paris, d'un quartier de vigne sis au terroir de Saint-Mandé., 2 décembre 1531; MC/ET/III/7
      acte de vente; Lotanneau, Pierre; commerçant
    - Délivrance de seigneurie par Guillaume Raguier, seigneur de Soligny et archidiacre de Troyes, au nom et comme tuteur de François Raguier, seigneur de Migennes, fils mineur de Dreux Raguier, en son vivant seigneur de Thionville, et de Martine Hennequin, à Pierre Vachot, praticien en court laye, pour la seigneurie de Chateau-Mayet., 5 décembre 1531; MC/ET/III/7
    - Bail par Nycolle Gaultier, curé de Collegien, en Brie, pour neuf ans, à Jean Dujardin, laboureur, de douze arpents de terre en plusieurs pièces au terroir dudit Collegien., 5 décembre 1531; MC/ET/III/7
      bail; Dujardin, Jean; agriculteur
    - Vente par Jean Budé, seigneur de Yerre-le-Château, conseiller du roi et trésorier et garde des chartes, à Honnête Lemaçon, marchand laboureur à Yerres, de la coupe de 6 arpents de bois audit Yerres, moyennant 7 livres 10 sols l'arpent., 6 décembre 1531; MC/ET/III/7
      Histoire littéraire XVIe siècle, par Catherine Grodecki, Madeleine Jurgens, Pierre-Yves Louis, Xenia Pamfilova, 1972-1994 (fichier papier entièrement dématérialisé; voir contexte dans le Plan d’orientation général - Notaires de Paris, guides thématiques du Minutier).